【裁判字號】    95,交抗,13
【裁判日期】    950424
【裁判案由】    違反道路交通管理處罰條例聲明異議
【裁判全文】
臺灣高等法院花蓮分院交通事件裁定      95年度交抗字第13號
抗  告  人
即受處分人  甲○○○
上列抗告人即受處分人因違反道路交通管理處罰條例案件，對於
交通部公路總局台北區監理所花蓮監理站於民國95年 1月23日所
為處分（原處分案號：花監違字第裁44─ P00000000號），聲明
異議，不服臺灣花蓮地方法院95年度交聲字第32號，中華民國95
年3月9日駁回異議之裁定，提起抗告，本院裁定如下：
    主  文
抗告駁回。
    理  由
一、原法院以：本件異議人甲○○○於民國（下同）95年 1月27
    日收受原處分機關之裁決書，此有送達證書乙紙在卷可證，
    並經異議人於聲明異議狀中表明前情無誤。而遲至95年2 月
    21日始向原處分機關提出聲明異議狀，亦有原處分機關之函
    文乙紙存卷可按。故異議人聲明異議之時間自其收受裁決書
    之翌日起算，已逾20日之法定期間，其異議即屬於法不合，
    而予駁回。
二、抗告意旨略以：原處分機關之裁決書係由抗告人之母陳光美
    簽收，其係居住於花蓮縣吉安鄉○○路 340號；而抗告人係
    居住於花蓮縣吉安鄉○○路 350巷32弄19號，二者並非同居
    關係。故原處分機關之裁決書並無合法送達，送達期間無從
    起算，自無異議逾法定期間情事云云。
三、按受處分人，不服第 8條主管機關所為之處罰，得於接到裁
    決書之翌日起20日內，向管轄地方法院聲明異議；聲明異議
    應以司法狀紙，敘述異議之理由，提出於原處分機關為之，
    道路交通管理處罰條例第87條第 1項、道路交通案件處理辦
    法第13條前段分別定有明文。又送達，於應受送達人之住居
    所、事務所或營業所為之；於應送達處所不獲會晤應受送達
    人時，得將文書付與有辨別事理能力之同居人、受僱人或應
    送達處所之接收郵件人員，亦為行政程序法第72條第 1項、
    第73條第1項明文所定。經查：
（一）抗告人向原法院所提出之聲明異議狀，其上所載之住址為
      「花蓮縣吉安鄉○○路 340號」，而原裁定送達「花蓮縣
      吉安鄉○○路 340號」，亦由抗告人親自收受；均與抗告
      意旨所稱其母陳光美居住於「花蓮縣吉安鄉○○路340 號
      」，為同一處所。原處分機關之裁決書於送達抗告人上揭
      處所時，因不獲會晤抗告人，而將裁決書付與有辨別事理
      能力之同居人（即其母陳光美），依行政程序法第73條第
      1 項規定，應屬已合法送達。
（二）且原處分機關之裁決書係於95年 1月27日合法送達抗告人
      ，有送達證書乙紙在卷可證。又抗告人並於其聲明異議狀
      上載明「收受裁決書日期：95年 1月27日」，是其謂：伊
      係居住於花蓮縣吉安鄉○○路 350巷32弄19號，原處分機
      關之裁決書並未合法送達云云，尚無足採。
（三）而本件抗告人遲至95年 2月21日，始向原處分機關提出聲
      明異議狀，亦有原處分機關之函文乙紙附卷可按。故抗告
      人聲明異議之時間自其收受裁決書之翌日起算，已逾20日
      之法定期間，原裁定認其異議於法未合，尚無違誤。抗告
      意旨指摘原裁定不當，核無理由，應予駁回。
據上論斷，應依道路交通管理處罰條例第89條、道路交通案件處
理辦法第26條，刑事訴訟法第412條，裁定如主文。
中    華    民    國    95    年    4     月    24    日
                        審判長法  官  何方興
                              法  官  蔡勝雄
                              法  官  林德盛
以上正本證明與原本無異。
本件不得再抗告。
                              書記官  劉妙娘
中    華    民    國    95    年    4     月    24    日


司法院資訊處製作；財團法人民間司法改革基金會備份。
